# 请教陈版融资租赁业务处理

提问人：MoHigher 时间：2020-09-11 13:33:10
我司于今年(2020年)首次开展融资租赁业务,从销售方购买 514 万元的固定资产用于出租,与承租人约定首付款为 14 万元,手续费 8 万元,保证金 23 万元,每月租金 23 万元,总共 24 期,留购价款0.1万元,以下疑问求解答:(不考虑税费)
(1)租赁投资净额是否为 500 万元(514-14)?
(2)未确认融资收益是否=(23×24+0.1)-500=52.1万元
(3)此时的手续费是否需要计入未确认融资收益后续采用实际利率法摊销?
(4)摊余成本是否为 500 万元?
(5)IRR如何确定?

回答人：chenyiwei
可参考：《瑞华研究 2010 ～ 2019 汇编》之“问题4-2-14（涉及保证金及手续费的售后租回构成融资租赁交易的会计处理）”、“问题4-2-15（涉及税金影响的售后租回构成融资租赁交易的会计处理）”、“问题4-2-16（涉及保证金和服务费并考虑可抵扣增值税进项税额影响的融资租赁业务的综合案例）”等。此处案例是基于卖方兼承租人视角，但出租人的会计处理基本上是对应的（需额外考虑应收租赁款的坏账准备问题）。

提问人：MoHigher 时间：2020-09-13 11:16:00
陈版,在“问题4-2-16（涉及保证金和服务费并考虑可抵扣增值税进项税额影响的融资租赁业务的综合案例）”中的“长期应付款按0.55%月利率计算的折现现值为3,531,484.42元，长期应收款的现值为308,407.49元=450,000.00÷（1+0.55%）^36。”,有一些疑问:
(1)长期应付款折现现值是用哪些数据计算的,是用倒挤的方法吗?(用租金总额+留购价款)/1.17之后折现无法得出3,531,484.42此金额.
(2)长期应收款现值用公式计算出来的450,000.00÷（1+0.55%）^36=369,366.77元,与案例中的不一致.还麻烦陈版解答一下.

回答人：chenyiwei
不是倒挤，是根据调整保证金、服务费、首期租金和税费相关现金流量后计算出来的整个项目的实际利率1.06%/月。计算过程可参考问题4-2-14。